【裁判字號】    89,小上,164
【裁判日期】    900720
【裁判案由】    清償債務
【裁判全文】
臺灣臺北地方法院民事裁定  八十九年小上字第一六四號
    上  訴  人  中興商業銀行股份有限公司
    法定代理人  潘隆政
                            送.
                              .
    訴訟代理人  張平吉      住台北市○○○路○段一七號三樓
                蘇建民      住.
                王麗雅      住.
    被  上訴人  甲○○      住台北市○○○路○段二一六巷四十四號五樓
右當事人間請求清償債務事件，上訴人對於中華民國八十九年十月二十四日本院台北
簡易庭八十九年度北小字第九三四號第一審小額訴訟判決提起上訴，本院裁定如左：
    主      文
上訴駁回。
第二審訴訟費用新台幣壹仟柒佰陸拾壹元由上訴人負擔。
    理      由
一、按對於小額程序第一審裁判之上訴或抗告，非以其違背法令為理由，不得為之。
    上訴狀內應記載上訴理由，表明下列各款事項：一原判決所違背之法令及其具體
    內容，二依訴訟資料可認為原判決有違背法令之具體事實，民事訴訟法第四百三
    十六條之二十四第二項、第四百三十六條之二十五分別定有明文。又民事訴訟法
    第四百六十八條規定，判決不適用法規或適用不當者，為違背法令。而判決有同
    法第四百六十九條所列第一款至第五款情形之一者，為當然違背法令，此依同法
    第四百三十六條之三十二第二項之規定，上開條文於小額事件之上訴程序準用之
    。是當事人提起上訴，如依民事訴訟法第四百六十八條規定，以原審判決有不適
    用法規或適用法規不當為理由時，其上訴狀或理由書應有具體之指摘，並揭示該
    法規之條項或其內容。若係成文法以外之法則，應揭示該法則之旨趣，倘為司法
    院解釋、或最高法院之判例，則應揭示該判解之字號或其內容。如依民事訴訟法
    第四百三十六條之三十二第二項、第四百六十九條第一款至第五款所列情形為理
    由時，其上訴狀或理由書，應揭示合於該條款之事實。上訴狀或理由書如未依此
    項方法表明，或其所表明者，顯與上開法條規定之情形不相合時，即難認為已對
    小額程序之第一審判決之違背法令有具體之指摘，其上訴自難認為合法。
二、本件上訴人對於第一審判決提起上訴，其理由略為：原審認定被上訴人向上訴人
    請領信用卡，經上訴人郵寄，由被上訴人之代理人即吳政賢按址合法收受，則信
    用卡收受後，第三人盜取信用卡、被上訴人基本資料，偽造背面簽名，盜用信用
    卡等變態事實，應由被上訴人負舉證責任，乃原審竟認為應由上訴人舉證，顯未
    明事理及違反舉證責任法則，而有適用法規不當之情等語。惟依原審判決及卷內
    訴訟資料，原審係認定被上訴人未收受信用卡，上訴人主張之簽帳款並非被上訴
    人所為，並未認定吳政賢為被上訴人之代理人，被上訴人已收受信用卡之事實，
    且認定就上訴人另行主張被上訴人將資料交付第三人使用之事實，應由上訴人負
    舉證責任，所為舉證責任分配並無錯誤。乃上訴人泛言原判決認定被上訴人收受
    信用卡後，應就所抗辯遭人盜取資料偽造信用卡並盜用之事實，應負舉證責任，
    就原審取捨證據及認定事實之職權行使，指摘其為不當，及泛言認定事實與舉證
    法則不符，並未具體指明原審判決有何不適用法規、適用法規不當，或有何民事
    訴訟法第四百六十九條第一款至第五款情形，亦未揭示所不適用之法規條項或其
    內容、法則為何，尚難認對該判決之如何違背法令已有具體之指摘。參以首揭說
    明，應認其上訴不合法。
三、結論：本件上訴為不合法，依民事訴訟法第四百三十六條之三十二第二項、第一
    項、第四百四十四條第一項前段、第四百三十六條之十九第一項、第九十五條、
    第七十八條，裁定如主文。
中      華      民      國    九十      年      七      月     二十     日
                                      民事第五庭審判長法官  王碧芳
                                                法      官  詹駿鴻
                                                法      官  林麗玲
右為正本係照原本作成
本件不得抗告
中      華      民      國    九十      年      七      月     二十三   日
                                                書  記  官  王宜玲


司法院資訊處製作；財團法人民間司法改革基金會備份。
